【裁判字號】    98,台簡抗,51
【裁判日期】    981225
【裁判案由】    請求給付票款
【裁判全文】
最高法院民事裁定              九十八年度台簡抗字第五一號
抗  告  人  康緒生醫股份有限公司
法定代理人  甲○○
上列抗告人因與相對人台灣汎生製藥廠股份有限公司間請求給付
票款事件，對於中華民國九十八年十一月十日台灣高雄地方法院
裁定（九十七年度簡上字第二五八號），提起抗告，本院裁定如
下：
    主  文
抗告駁回。
抗告訴訟費用由抗告人負擔。
    理  由
按對於簡易訴訟程序之第二審判決，其上訴利益逾民事訴訟法第
四百六十六條所定之額數者，當事人僅得以其適用法規顯有錯誤
為理由，逕向最高法院提起上訴，並須經原裁判法院之許可。此
項許可，以訴訟事件所涉及之法律見解具有原則上之重要性者為
限，此觀同法第四百三十六條之二第一項、第四百三十六條之三
第一項及第二項之規定自明。所謂適用法規顯有錯誤，係指原第
二審判決就其取捨證據所確定之事實適用法規顯有錯誤而言，不
包括認定事實不當、判決不備理由或理由矛盾之情形在內。本件
抗告人對於原第二審判決逕向本院提起上訴，雖以：被上訴人簽
發未載發票日之支票作為保證，持向葉錦堂借款，若葉錦堂於借
款未能清償時，不能填寫日期，系爭支票豈非形同廢紙，原判決
認葉錦堂無填載系爭支票之權限，違反經驗法則及論理法則，適
用法規顯然錯誤；原法院對系爭支票基礎原因關係之抗辯及該票
據基礎原因關係存在之舉證責任分配，顯有適用法規錯誤之情形
；解釋保證票之性質，乃屬法律問題，原判決誤為事實認定問題
，違反本院八十三年台上字第二一一八號判例；兩造就胡克臣會
計師於民國九十七年十一月七日陳報狀說明一所載「核對系爭支
票正本」一事並不爭執，原判決竟認胡克臣所陳與事實不符，要
有適用民事訴訟法第三百八十八條及本院四十七年台上字第四三
○號判例不當之違誤；被上訴人並未主張「雙方無不能接觸」、
「葉錦堂自得要求乙○○於受領現金時補填發票日」，原判決竟
任作主張而為該認定，適用法規顯有錯誤云云，為其論據。惟查
抗告人所陳上開理由，俱屬就原第二審判決本於其取捨證據、認
定事實及解釋契約之職權行使所認定：相對人之代表人乙○○交
付未填載發票日之系爭支票與葉錦堂作為借款擔保時，並未授權
葉錦堂或其後手填載發票日，該支票自屬無效之票據；洪國禎為
永緒公司及抗告人公司之實際負責人，因處理被上訴人之債務而
自葉錦堂處取得系爭支票，嗣以增資為由，再依序交付該支票與
永緒公司及上訴人，並由洪國禎提示支票，彼等均應知悉系爭支
票未載發票日，為無效票據，上訴人受讓系爭票據時，自始無票
據權利可資受讓。上訴人不得依票據法第十一條第二項主張善意
取得票據權利等事實之當否問題，予以爭執，要與適用法規是否
顯有錯誤無涉，且亦無所涉及之法律見解具有原則上重要性之情
事。原法院認其上訴不應許可，逕以裁定駁回其上訴，經核於法
洵無違誤。抗告論旨仍執陳詞，指摘原裁定不當，聲明廢棄，非
有理由。
據上論結，本件抗告為無理由。依民事訴訟法第四百三十六條之
二第二項、第四百九十五條之一第一項、第四百四十九條第一項
、第九十五條、第七十八條，裁定如主文。
中    華    民    國  九十八  年   十二   月  二十五  日
                      最高法院民事第二庭
                          審判長法官  吳  正  一
                                法官  陳  淑  敏
                                法官  阮  富  枝
                                法官  陳  國  禎
                                法官  陳  重  瑜
      本件正本證明與原本無異
                                      書  記  官
中    華    民    國  九十九  年    一    月    五    日
                                                      K

司法院資訊處製作；財團法人民間司法改革基金會備份。
